# 通信代理商开卡一次性佣金的账务处理

提问人：zhengzemeng 时间：2023-01-13 10:59:16
业务背景：移动通信转售企业A（即虚拟运营商，从移动联通电信采购通信服务，然后自行设计通信套餐销售给用户）通过线下代理商B进行推广，吸引用户开手机卡，并支付佣金。按照约定，代理商B提卡为面值 10 元/张，其中需支付 6 元/张，差额 4 元/张为代理商B享受的推广佣金。A在客户提卡时点，借 银行存款 6 销售费用 4 贷 预收账款 10 。
疑问：代理商 4 元/张的推广佣金在提卡时点是否能费用化？
方案 1 ：该部分佣金视为合同增量成本，根据新收入准则，合同增量成本是指企业不取得合同就不会发生的成本，企业为取得合同发生的增量成本预期能够收回的，应当作为合同取得成本 确认为一项资产;但是，该资产摊销期限不超过一年的，可以在发生时计入当期损益。因此可以在提卡时点费用化；
方案 2 ：该部分佣金为代理商的推广费用，根据费用的权责发生制及配比原则，不属于本期发生的费用，即使款项已支付，也不能确认为费用。由于推广本质是在手机卡用户完成入网激活时点才完成，在提卡时点代理商并未完成推广服务，不确认费用，而是在用户入网激活时点确认费用。（作为补充论证，从代理商角度其并未完成履约义务，未发生控制权转移，代理商也不能确认推广服务收入）
不知能否有哪位版主能帮忙解惑，谢谢

回答人：chenyiwei
相对而言，方案 2 较为合理。如果采用方案 2 ，则在代理商提卡时按其支付的 6 元计入合同负债，后续激活时确认 4 元的销售费用同时增加合同负债。